臺灣桃園地方法院刑事判決　　　　　　　　　　　　　　九十三年度訴字第七三號
　　公　訴　人　臺灣桃園地方法院檢察署檢察官
　　被　　　告　丙○○
右列被告因偽造文書等案件，經檢察官提起公訴（九十一年度偵字第一九四○一號、
九十二年度偵字第一八一二號、九十二年度三○六○號、九十二年度偵字第四二六六
號、九十二年度偵字第五二三○號、九十二年度偵字第八六六五號、九十二年度偵字
第九二○五號），及移
二號），本院判決如左：
    主  文
丙○○連續行使偽造私文書，足以生損害於他人，處有期徒刑拾月。未扣案之如附表
所示切結書上偽造之「林志華」署名共陸枚及指印文共陸枚、「黃宏志」署名共貳枚
及指印文共貳枚沒收；又共同連續竊盜，處有期徒刑壹年，扣案之機車鑰匙貳支沒收
。應執行有期徒刑壹年捌月，未扣案之如附表所示切結書上偽造之「林志華」署名共
陸枚及指印文共陸枚、「黃宏志」署名共貳枚及指印文共貳枚、機車鑰匙貳支沒收。
    事  實
一、丙○○因施用毒品缺錢花用，竟與陳維義（業經本院以九十一年訴字第一○二○
    號判處有期徒刑六月確定）共同基於意圖為自己不法之所有之概括犯意：
  (一)於九十一年八月底至同年九月四日間某日，在桃園縣桃園市○○路夜市附近之「
    虛擬城市」網咖店，由丙○○出面向壬○○謊稱：外頭有人找等語，將壬○○騙
    至店外時，再由陳維義乘機下手竊取壬○○所有置放在電腦桌上之ＮＯＫＩＡ牌
    八二五○型（序號000000000000000號）手機一支。得手後，由
    丙○○負責出售。丙○○為順利轉售竊取得來之手機以換取現金，於同年九月四
    日持至同縣市○○路一四三號不知情之通訊行轉售，但為避免犯行遭人發現，於
    未告知陳維義之情況下，另基於偽造及行使偽造私文書之概括犯意，冒用「林志
    華」之名義轉售，為取信於店員，乃偽造「林志華」名義之切結書，並持交該店
    員，以為行使，順利換得新臺幣（下同）二千八百元之現金，足以生損害於「林
    志華」，所得與陳維義朋分花用。
  (二)於九十一年九月一日至三日間某日，在同縣市○○路上之「遊戲橘子」網咖店內
    ，以右述之方法，由陳維義下手竊得己○○所有置放在電腦桌上之ＬＧ六○○型
    （序號000000000000000號）手機一支。得手後，丙○○於同年
    九月三日，同樣在未告知陳維義之情況下，再以偽造「林志華」名義之切結書方
    式，至右述通訊行出售該支竊得手機，並得二千五百元之現金，足以生損害於「
    林志華」，得款與陳維義朋分花用。
  (三)於九十一年九月一至九日間某日，在同縣市行政院衛生署立桃園醫院旁之不知名
    網咖店，同樣以右述方法，再由陳維義下手竊得庚○○所有置放於電腦桌上之Ｍ
    ＯＴＯＲＯＬＡ牌Ｖ六○型（序號000000000000000號）手機一
    支。得手後，改由陳維義於同年九月九日持至上開通訊行轉賣，陳維義以自己名
    義書立切結書之方式，將該支竊得手機換得現金四千三百元，所得亦由二人朋分
    花用。
二、丙○○承前開意圖為自己不法之所有及偽造、行使偽造私文書之概括犯意，獨自
    一人：
  (一)於九十一年九月一日至九月四日間某日，在桃園縣中壢市○○○路不詳店名之網
    咖店內，趁癸○○不注意之機會，徒手竊取癸○○所有之ＮＯＫＩＡ牌八三一○
    型（序號000000000000000號）手機一支。得手後，即於同年月
    四日，將該支竊得之手機，持至右述不知情之通訊行，同以偽造「林志華」名義
    之切結書一紙，持交該通訊行之店員，以為行使之方式順利出售，並獲得四千五
    百元之現金，足以生損害於「林志華」，所得供己花用。
  (二)於同年月一日至十二日間某日，丙○○又在同縣中壢市中原大學附近之「網路世
    界」網咖店內，見甲○○所有之三星牌Ａ二八八型（序號0000000000
    00000號）手機一支擺放在桌上，而疏於防備之機會，徒手竊得該手機。得
    手後，於同年月十二日，亦以同一方法，持至右述通訊行轉售，偽造「黃宏志」
    名義之切結書一紙後，持交該通訊行之店員以為行使，換得不詳金額之現金，足
    以生損害於「黃宏志」，所得供己花用。
  (三)於同年十月十五日十六時四十分許（起訴書誤載為十五時許），因缺乏交通工具
    ，在桃園縣中壢市○○路四四五巷二九三號前，見丁○○所有車牌號碼ＲＨ七─
    四一一號機車鑰匙未取下，認有可乘之機，乃徒手竊取該車，得手後供己騎用。
    嗣於同年月二十六日十五時許，丙○○騎乘上開機車，行經同縣桃園市○○路九
    十八號前為警查獲。
  (四)於九十二年一月十二日十二時許，又因缺乏交通工具，在桃園縣龜山鄉○○街十
    三號前，見辛○○所有車牌號碼ＲＶＷ─七二五號輕型機車停放該處，有可乘之
    機，乃以其所有之機車鑰匙一支，竊取該車得手，供己作為代步之用。嗣於同日
    下午十三時許，丙○○騎乘該竊得之機車，搭載不知情之陳維義，行經台北縣鶯
    歌鎮○○路、光明路口時為警查獲，並扣得其所有用來竊取上開機車所用之鑰匙
    一支（九十二年度保管字第二八八號中較長者）及與本案無關，其所有之家用鑰
    匙一支（較短者）。
  (五)丙○○多次竊得機車均遭查獲後，於同年二月二日十九時許，在桃園縣桃園市○○○街一八一號前，見乙○○所有之車牌號碼ＨＩＶ─六一五號重型機車停放該
    處，再以其所有之鑰匙一支，竊取該車得手，供己作為代步工具。嗣於同年月六
    日十二時十分許，丙○○騎乘該車，行經同縣中壢市○○路七十四號前，為警查
    獲，並扣得其所有用來竊取上開機車之鑰匙一支。
三、丙○○雖已多次遭警查獲，但因仍無錢購買毒品供施用，而與陳維義共同續承前
    開意圖為自己不法之所有之概括犯意聯絡，於九十二年三月七日十九時三十分許
    ，在桃園縣中壢市○○○街四一五號「橘子網路」店內，二人再以右述犯罪事實
    一所述之方法，由丙○○將戊○○騙至店外聊天，陳維義即趁其外出不注意之際
    ，下手竊得戊○○所有置放在電腦桌上之ＳＡＭＣＵＮＧ牌Ｔ一○八型銀色手機
    一支（序號0000000000號）。得手後，陳維義將手機藏放在其所穿著
    之長褲口袋內走出店外，適戊○○之友人發現，立即轉告戊○○，而報警查獲，
    當場並在陳維義長褲口袋內起出上開手機。
四、丙○○承前開意圖為自己不法所有之概括犯意，獨自一人，於九十二年五月二十
    一日十八時許，在桃園縣金門二街延平公園藍球場旁，見吳長佑將行動電話放置
    在該處無人看管，徒手竊得吳長佑所有之ＮＯＫＩＡ牌，三三一○型，序號00
    0000000000000號行動電話一支得手。
五、案經桃園縣警察局移送、中壢分局報告、台北縣警察局三峽分局報告臺灣桃園地
    方法院檢察署檢察官偵查起訴及移送併案審理。
    理  由
壹、程序部分：
    按除被告所犯為死刑、無期徒刑、最輕本刑為三年以上有期徒刑之罪或高等法院
    管轄第一審案件者外，於準備程序進行中，被告先就被訴事實為有罪之陳述時，
    審判長得告知被告簡式審判程序之旨，並聽取當事人、代理人、辯護人及輔佐人
    之意見後，裁定進行簡式審判程序，刑事訴訟法第二百七十三條之一定有明文，
    本件被告丙○○被訴偽造文書等案件，經本院訊問被告後，被告為有罪陳述，且
    所犯非死刑、無期徒刑、最輕本刑為三年以上有期徒刑之罪或高等法院管轄第一
    審案件，經踐行上開程序後，由合議庭裁定由獨任法官改依簡式審判程序審理，
    合先敘明。
貳、實體部分：
一、右揭犯罪事實一、二、四等部分，均業據被告丙○○坦承不諱，核與被害人壬○○、庚○○、己○○（參九十二年度偵字第九二○五號卷第二、四、七頁）、辛○○（參九十二年度偵字第一八一二號卷第二十三頁）、乙○○（參九十二年度
    偵字第三○六○號卷第八頁）、吳長佑（參九十二年度偵字第一一六○二號併案
    卷第七十至七十一頁）之指訴情節相符，並有出售手機之切結書四紙（參九十二
    年度偵字第九二○五號卷第三、六、八頁）、被害人丁○○出具之贓物領據一紙
    、桃園縣警察局車輛協尋證明單（參九十二年度偵字第一九四○一號卷第八頁、
    九頁）、被害人辛○○出具之贓物認領保管單一紙、搜索扣押筆錄、失竊車輛照
    片二張、被告用以行竊之機車鑰匙照片一張（參九十二年度偵字第一八一二號卷
    第四至九頁、二十五頁）、被害人乙○○出具之贓物領據及桃園縣警察局車輛協
    尋證明單（參九十二年度偵字第三○六○號卷第九頁、十頁）等在卷可稽，此外
    並有機車鑰匙二支扣案可資佐證，是被告此部分所為之自白，核與事實相符，可
    以採信。
二、右揭犯罪事實三部分，訊據被告矢口否認犯行，辯稱：九十二年三月間，共犯陳
    維義在該時間，已不住其家中，不可能與共犯陳維義共同竊取被害人戊○○所有
    之手機云云。惟查，被害人戊○○於警訊時指稱：「當時我正在橘子網路上網，
    有一名陌生男子說有事情跟我說，叫我跟他到外面，正當我在外面與陌生男子交
    談時，我一位橘子網的朋友過來跟我說『你的手機被拿走了。』，隨後報警處理
    」（參九十二年度偵字第五二三○號卷第十二頁）等語。被害人戊○○所指訴失
    竊之經過情形，與被告丙○○及陳維義之前所為之竊盜手法，均完全相同。參以
    共犯陳維義於本院審理時亦供稱：「我都是先跟被害人說外面有人找，等他出去
    後，我再拿他們的手機，如果被害人有跟人講話，那一定是丙○○。」等語（參
    本院九十二年度訴字第一○二○號卷卷第一○七頁）。復且，被告於九十二年十
    月二十一日本院行準備程序時，亦坦認本件起訴及移送併案審理之犯罪事實皆其
    所為，並當庭表示被害人戊○○警訊時所為之指述均為真實，亦有該日準備程序
    筆錄可稽（參本院前述卷第一五四頁），是顯見於當日在橘子網路門外，與被害
    人戊○○交談，使共犯陳維義得以順利下手行竊者確為被告丙○○無疑。此外，
    並有被害人戊○○所出具之贓物領據一紙在卷可考（參九十二年度偵字第五二三
    ○號卷第十三頁）。足認被告嗣於本院審理時否認此部分之犯行，核為卸責之詞
    ，不足採信。
三、綜合上述，本件事證明確，被告右揭犯行，均洵堪認定，應依法論科。
四、被告丙○○為掩飾犯行，偽造「林志華」、「黃宏志」名義之切結書，持交不知
    情之通訊行店員，以為行使，順利將竊得之手機轉售，自足以生損害於「林志華
    」、「黃宏志」。被告竊取被害人壬○○、己○○、程聖楷、癸○○、林忠正、
    戊○○、吳長佑等人之手機及竊取被害人丁○○、辛○○、乙○○等人之機車之
    犯行，核其所為係犯第三百二十條第一項之竊盜罪。又被告偽造「林志華」、「
    黃宏志」等人名義之切結書後，持以行使之犯行，核其所為係犯同法第二百十條
    、第二百十六條之行使偽造私文書罪。被告丙○○偽造被害人「林志華」、「黃
    宏志」之署名及指印文於切結書上，以偽造被害人「林志華」、「黃宏志」名義
    之切結書，其偽造署名及指印文之行為，均為偽造切結書之部分行為，不另論罪
    。又被告丙○○偽造切結書後，持向通訊行以為行使，其偽造之低度行為，為行
    使之高度行為所吸收，亦不另論罪。被告丙○○就犯罪事實一、三之竊盜行為部
    分，與陳維義間，有犯意之聯絡及行為之分擔，為共同正犯。被告丙○○先後多
    次竊盜及行使偽造私文書之犯行，均時間緊接，各自觸犯構成要件相同之罪名，
    顯各係基於概括之犯意反覆為之，均應依連續犯之規定，分別論以行使偽造私文
    書及竊盜之一罪。被告所犯上開二罪犯意各別，行為互殊，應分論併罰之。又被
    告竊取被害人吳長佑之手機一支部分，雖未據公訴人提起公訴，惟此部分與業經
    起訴之竊盜罪部分，有連續犯之裁判上一罪之關係，為起訴效力所及，本院自應
    併予審理。另公訴意旨認被告所犯上開二罪，有方法結果之牽連關係，惟按「刑
    法第五十五條所謂之牽連犯，必須二個以上之行為有方法與結果之關係者，始足
    構成，亦即必須以犯一罪之方法行為犯他罪，或以犯一罪之結果行為犯他罪，方
    有牽連關係之可言。．．．」（最高法院七十三年台上字第五四四六號判例可資
    參照）。本件被告以竊盜之方法竊得犯罪事實一之(一)、(二)及犯罪事實二之(一)、(二)
    等所示被害人所有之手機後，其如何處理贓物，本無一定之方法，被告為順利處
    理贓物，並掩飾自己之犯行，而決意以偽造他人名義切結書之方式，出售所竊得
    之手機，是顯然其行使偽造文書之行為，非竊盜之行為之當然結果，是公訴意旨
    認被告所犯上開二罪有方法結果之牽連關係，應從一重處斷，尚有未洽，附此敘
    明。爰審酌被告丙○○尚值年輕，不思自力賺取金錢供己花用，竟為個人利益，
    以行竊方式滿足自己之需求，行竊之次數有十次之多，惟犯後坦承犯行，態度尚
    稱良好等一切情狀，量處如主文所示之刑，併定其應執行之刑。未扣案之如附表
    所示切結書上偽造之「林志華」署名共六枚及指印文共六枚、「黃宏志」署名共
    二枚及指印文共二枚，不問屬於犯人與否，併依刑法第二百十九條之規定宣告沒
    收。扣案之機車鑰匙二支（九十二年度保管字第二八八號中較長者、九十二年度
    保管字第○六八二號），係被告丙○○所有分別供犯本件犯罪事實二之(四)、(五)所
    用之物，且為被告丙○○所有，業據被告供明在案，爰依刑法第三十八條第一項
    第二款宣告沒收。至於另扣案被告住家鑰匙一支（九十二年度保管字第二八八號
    中較短者），雖為被告丙○○所有，但被告供稱是其住家大門用之鑰匙，並非供
    犯本案竊盜罪所用之物，爰不另為沒收之諭知，附此敘明。
三、(一)移送併辦意旨另略以：被告丙○○除右揭犯行外，基於意圖為自己法不所有之
      概括犯意，連續於：
    九十二年五月十四日下午十八時三十分許，由被告騎乘不詳車牌號碼機車後載
      共犯游士億（現由本院另案審理中），在桃園縣桃園市○○路、德育街口，先
      佯裝向被害人鄭鈞方問路，再由被告以友人現在聖保祿醫院急須聯絡為由，向
      被害人鄭鈞方借用行動電話，迨被害人鄭鈞方不疑有詐，將其所有ＮＯＫＩＡ
      牌，三三五○型，序號000000000000000號行動電話交予被告
      後，被告及共犯游士億二人迅即騎乘機車逃逸。
    同年月十六日十七時二十分許，被告與共犯二人承前開詐欺犯意，由被告騎乘
      不詳車牌號碼之機車，搭載共犯游士億，在桃園市○○路、大同路口，向被害
      人莊昇翰佯稱欲問路，再由被告向被害人莊昇翰借用行動電話，迨莊昇翰不疑
      有詐，將其所有ＮＯＫＩＡ牌，七二一○型，序號000000000000
      000號借予被告後，被告及共犯游士億二人疑即騎車逃逸。
    同年五月二十一日十六時四十分許，被告及共犯游士億二人共乘不詳車牌號碼
      黑色機車，行經台北縣新莊市○○路「保力達公司」附近，見騎腳踏車行經該
      處之被害人陳聖凱將行動電話放置在褲子右後口袋，認有機可乘，竟搶奪被害
      人所有三星牌，Ａ三○八型，序號000000000000000之行動電
      話一支得逞。
  (二)訊據被告丙○○固坦承右揭犯行，惟被告所涉移送併案審理之犯行，縱成立犯罪
    ，所為係犯刑法第三百二十五條搶奪罪、及同法第三百三十九條第一項之詐欺取
    財罪，與本件被告丙○○所犯之竊盜罪、行使偽造私文書罪，顯非構成要件相同
    之罪名，自與本件業經起訴部分無連續犯之裁判上一罪之關係。又被告搶得手機
    後，雖亦曾偽造被害人「黃志忠」名義之中古手機買賣切結書之方式，將手機轉
    售予不知情之通訊行，惟此部分之行為時間已在九十二年五月之後，與前揭行使
    偽造文書之犯罪時間係在九十一年九月三日至十二日間，時間已非緊接，是亦非
    屬連續犯之裁判上一罪，自非起訴效力所及，本院無從併予審理，爰退由檢察官
    另為偵查處理。
據上論斷，應依刑事訴訟法第二百九十九條第一項、第二百七十三條之一，刑法第二
十八條、第五十六條、第二百十條、第二百十六條、第三百二十條第一項、第五十一
條第五款、第三十八條第一項第二款、第二百十九條，罰金罰鍰提高標準條例第一條
前段，判決如主文。
本案經檢察官廖先志到庭執行職務。
中      華      民      國    九十三    年      二      月     十九     日
                              臺灣桃園地方法院刑事第十庭
                                  法      官  李  桂  英
右正本證明與原本無異。
如不服本判決，應於判決送達後十日內向本院提出上訴狀( 應附繕本 )，上訴於
臺灣高等法院。
                                  書  記  官  張  淑  芬
中        華        民        國   九十三   年    二    月     十九     日
附錄本案論罪科刑法條全文：
刑法第二百十條、第二百十六條、第三百二十條第一項：
中華民國刑法第二百一十條
(偽造變造私文書罪)
偽造、變造私文書，足以生損害於公眾或他人者，處五年以下有期徒刑。
中華民國刑法第二百一十六條
(行使偽造變造或登載不實之文書罪)
行使第二百十條至第二百十五條之文書者，依偽造、變造文書或登載不實
事項或使登載不實事項之規定處斷。
中華民國刑法第三百二十條
(普通竊盜罪、竊佔罪)
意圖為自己或第三人不法之所有，而竊取他人之動產者，為竊盜罪，處五
年以下有期徒刑、拘役或五百元以下罰金。
意圖為自己或第三人不法之利益，而竊佔他人之不動產者，依前項之規定
處斷。
前二項之未遂犯罰之。
附表：
┌─┬────┬──────┬──────┬──────┐
│編│偽造時間│偽造之文書名│偽造署名及指│備註        │
│號│        │稱          │印文數      │            │
││        │            │            │            │
├─┼────┼──────┼──────┼──────┤
│一│九十一年│「林志華」名│署名及指印文│附於九十二年│
│  │九月四日│義之切結書  │各二枚      │度偵字第九二│
│  │        │            │            │○五號卷第三│
│  │        │            │            │頁          │
├─┼────┼──────┼──────┼──────┤
│二│九十一年│「林志華」名│署名及指印文│附於同右卷第│
│  │九月三日│義之切結書  │各二枚      │八頁        │
│  │        │            │            │            │
├─┼────┼──────┼──────┼──────┤
│三│九十一年│「林志華」名│署名及指印文│附於九十二年│
│  │九月四日│義之切結書  │各二枚      │度偵字第八六│
│  │        │            │  │六五號卷第十│
│  │        │            │            │六頁        │
├─┼────┼──────┼──────┼──────┤
│四│九十一年│「黃宏志」名│署名及指印文│附於同右卷第│
│  │九月十二│義之切結書  │各二枚      │十三頁      │
│  │日      │            │            │            │
└─┴────┴──────┴──────┴──────┘
